臺灣屏東地方法院刑事裁定
111年度聲字第870號
公  訴  人  臺灣屏東地方檢察署檢察官
聲  請  人  
即  被  告  莊啟義



選任辯護人  張介鈞律師(法律扶助律師)
            孫安妮律師
上列聲請人即被告因違反毒品危害防制條例等案件，經檢察官提
起公訴（110年度偵字第5111、5298號），聲請具保停止羈押，
本院裁定如下：
    主  文
聲請駁回。
    理  由
一、聲請意旨略以：聲請人即被告莊啟義，因涉毒品危害防制案
    件遭羈押至今已１年有餘。遭拘捕後對於其運輸第二級毒品
    之行為深感後悔，故而於偵審中均坦承犯行，現貴院已為一
    審判決，相關事證皆已蒐證、調查完畢，已無保全證據而羈
    押被告之必要，且被告年已70餘歲，身體狀況不佳，長期洗
    腎、患有心臟疾病，根本無逃亡之可能，請求准予被告具保
    候傳等語。
二、按被告及得為其輔佐之人或辯護人，得隨時具保向法院聲請
    停止羈押，刑事訴訟法第110 條第1 項定有明文。然法院准
    許上開具保停止羈押之聲請，其要件應以被告雖有刑事訴訟
    法第101 條第1 項各款或第101 條之1 第1 項各款所示之羈
    押原因，但已無羈押之必要，或另有同法第114 條各款所示
    之情形，始得為之；倘被告仍具法定羈押原因而有羈押之必
    要，復查無同法第114 條各款所示不得駁回具保聲請停止羈
    押之情形者，法院即不應准許具保停止羈押。
三、被告前經本院於民國110 年9 月11日訊問後，認被告涉違反
    毒品危害防制條例第4 條第2 項運輸第二級毒品罪、懲治走
    私條例第2 條第1項私運管制物品進口罪嫌，犯罪嫌疑重大
    ，且有刑事訴訟法第101 條第1 項第3 款之羈押原因，非予
    羈押顯難進行審判、執行而有羈押之必要，於同日裁定執行
    羈押，嗣分別於110 年12月11日、111年2月11日、111年4月
    11日、111年6月11日、111年8月11日裁定延長羈押。
四、茲被告以上開事由向本院聲請具保停止羈押。經查：被告就
    前開犯嫌於本院審理時業已坦承在卷，核與證人即另案被告
    陳耀華於審理時之具結證述互核相符，並有被告與另案被告
    陳耀華LINE對話截圖可資佐證，足證被告涉犯違反毒品危害
    防制條例第4 條第2 項運輸第二級毒品罪、懲治走私條例第
    2 條第1項私運管制物品進口罪嫌，犯罪嫌疑重大，被告長
    年從事漁業工作，並擔任船長，與常人相比更有潛逃出海之
    人脈及智識，縱使本案漁船已遭扣押，仍無法排除被告有相
    關管道可供其偷渡出海逃亡，且被告所涉犯者為毒品危害防
    制條例第4 條第2 項之運輸第二級毒品罪，該罪為最輕本刑
    10年以上有期徒刑之重罪，何況被告業已於111年7月25日經
    本院判決無期徒刑，可預期未來可能面臨高度刑期，而重罪
    本常伴有逃亡之高度可能，係趨吉避凶、脫免刑責、不甘受
    罰之基本人性，則被告將來遭遇刑罰時，非無畏罪而逃避刑
    罰執行之可能，自有相當理由足認其有逃亡之虞，是被告仍
    具刑事訴訟法第101 條第1 項第3 款之羈押原因。再者，承
    前所述，本件被告所犯為運輸毒品重罪，對社會危害巨大，
    而被告既有上開偷渡逃亡之可能，即無法以具保、限制住居
    、出境出海或責付等方式避免該等情事發生，又被告業經本
    院為有罪判決，亦須考量後續刑事執行程序得否有效進行，
    是本件權衡國家刑事司法權之有效行使、社會秩序及公共利
    益、被告人身自由之私益及防禦權受限制之程度，就其目的
    與手段依比例原則權衡，認為確保將來可能之後續審判或判
    決確定後之刑罰執行程序得以順利進行，仍有羈押必要，尚
    無從以命被告具保、責付或限制住居等侵害較小之手段替代
    羈押，是被告所稱其無繼續羈押之必要，請准許以具保、責
    付、限制住居替代羈押云云，自無可採。聲請意旨復認被告
    年已70餘歲，身體狀況不佳，長期洗腎、患有心臟疾病而無
    逃亡可能云云，然依本院110年度訴字第464號卷內所檢附之
    法務部○○○○○○○○111年6月7日屏所衛字第11100102940號函文
    略以：被告於羈押期間所內就診共計47次、戒護外醫共計10
    次及戒護住院共計6次，現依醫囑持續於所內門診就醫及規
    律服藥等語，並有該所戒護外醫紀錄、就醫紀錄1份及屏東
    基督教醫院診斷書影本1份可查(本院110年度訴字第464號卷
    三第103至144頁)，且觀之上開診斷證明書所載病名均屬慢
    性病，醫囑內容亦未紀載須立即保外就醫以免危及生命安全
    之情事，難認被告之身體健康有需保外就醫或其他刑事訴訟
    法第114 條應具保停止羈押之情形，尚無從據為准予具保停
    止羈押之正當事由，亦難以上開病症即認被告無逃亡可能，
    併此敘明。
五、綜上，本院認被告仍有羈押之原因及必要性，且不能以具保
    等方式替代羈押。又被告聲請具保停止羈押之事由，並無刑
    事訴訟法第114條各款所示 不得駁回具保聲請停止羈押之情
    形，有刑事聲請具保狀附卷可參。是此，被告聲請具保停止
    羈押，難以准許，應予駁回。　　　　
六、依刑事訴訟法第220條，裁定如主文。
中　　華　　民　　國　　111 　年　　9 　　月　　7 　　日
                  刑事第六庭  審判長法  官   李宗濡
　　　　　　　　　                  法  官   楊孟穎
　　　　　　　　　　　　　　　　　　法  官   李松諺
以上正本證明與原本無異。
如不服本裁定應於裁定送達後5日內向本院提出抗告書狀敘述抗
告之理由抗告於臺灣高等法院高雄分院。　　　　　　　　　
中　　華　　民　　國　　111 　年　　9 　　月　　7 　　日
                                    書記官   林孟蓁